臺灣彰化地方法院民事裁定　94年度財管字第47號
聲　請　人　乙○○
上列聲請人聲請選任失蹤人甲○○財產管理人事件，本院裁定如
下：
    主      文
選任乙○○（男，民國○○年○月○日生，國民身分證統一編號：
Ｚ000000000號）為失蹤人甲○○之財產管理人。
聲請程序費用由聲請人負擔。
    理      由
一、按失蹤人未置財產管理人者，其財產管理人依左列順序定之
    ：（一）配偶。（二）父母。（三）成年子女。（四）與失
    蹤人同居之祖父母。（五）家長。不能依前項規定定財產管
    理人時，法院得因利害關係人或檢察官之聲請，選任財產之
    管理，以裁定命為必要之處分，或為選任財產管理人，非訟
    事件法第109條第1、2項分別定有明文。
二、本件聲請意旨略以：失蹤人甲○○（民國○○年○○月○○日生，
    身分證字號：Ｚ000000000號）於民國（下同）90年04月30日
    離家出走，音訊全無，迄今已過四年。失蹤人父親徐志清於
    94 年03月18日死亡，失蹤人亦未返家奔喪。失蹤人與聲請
    人暨其他兄弟姊妹，依法承受父親徐志清財產上一切權利義
    務，但因失蹤人下落不明，致無法辦理領取撫恤金。聲請人
    再於94年05月30日向彰化縣警察局和美分局報案請求協尋，
    至今仍無消息。又失蹤人之母親許水滿已於83年09月30日死
    亡。失蹤人曾與大陸地區人民熊葵結婚，但早已於88年06月
    11日離婚，熊葵為改嫁來台於91年1月8日辦理離婚登記，當
    時失蹤人仍下落不明。本件失蹤人未置財產管理人，又不能
    依非訟事件第109條第1項規定定財產管理人。聲請人為失蹤
    人之同胞兄弟，爰依同條第2項之規定提出聲請，聲請人自
    願擔任失蹤人之財產管理人，並提出繼承系統表、戶籍謄本
    七件、受理查尋人口案件登記表影本為證。
三、經查本件聲請人主張之上開事實，業據其提出繼承系統表、
    戶籍謄本七件、受理查尋人口案件登記表影本等文件，經核
    堪認聲請人之主張為真實。次查乙○○為失蹤人之胞弟，與
    失蹤人住彰化縣伸港鄉○○村○○○○街63號，有戶籍謄本
    在卷可稽，並與利害關係人即其他兄弟徐秀葉、徐福照、徐
    金水、徐金川、徐金明共同繼承其父徐志清之遺產，而本院
    徵詢上述利害關係人之意見結果，均具狀表示同意由聲請人
    任失蹤人之財產管理人，有94年12月06日陳報狀一份在卷可
    查。據此，聲請人既失蹤人之胞弟，共同住於一處所，且對
    其父徐志清之遺產之權利義務情形較為清楚，並經利害關係
    人之同意，是本院爰依法選任聲請人乙○○為失蹤人甲○○
    之財產管理人，應認允當。
四、依非訟事件法第21條第01項裁定如主文。
中　　華　　民　　國　　94　　年　　12　　月　　30　　日
                    家事法庭   法　官　張德寬
上為正本係照原本作成
如對本裁定抗告須於裁定送達後10日內向本院提出抗告狀
中　　華　　民　　國　　94　　年　　12　　月　　30　　日
                               書記官  林政佑
